【裁判字號】    99,易,1338
【裁判日期】    991026
【裁判案由】    詐欺
【裁判全文】
臺灣高雄地方法院刑事判決              99年度易字第1338號
公  訴  人  臺灣高雄地方法院檢察署檢察官
被      告  甲○○
上列被告因詐欺案件，經檢察官提起公訴（99年度偵緝字第368
號），被告於本院審判程序進行中，就被訴事實為有罪之陳述，
經合議庭裁定適用簡式審判程序審理，本院判決如下：
    主  文
甲○○幫助犯詐欺取財罪，累犯，處拘役伍拾玖日，如易科罰金
，以新臺幣壹仟元折算壹日。
    事  實
一、甲○○前於民國86年間因懲治盜匪條例案件，經臺灣高等法
    院高雄分院判處有期徒刑7 年4 月確定，甫於97年5 月4 日
    保護管束期滿執行完畢，猶不知悔改，明知目前社會上層出
    不窮之不法份子為掩飾渠等不法行徑，以避免執法人員之追
    究及處罰，經常利用他人之存款帳戶及密碼轉帳，以確保犯
    罪所得之不法利益，因此，在客觀上可以預見一般取得他人
    金融存款帳戶使用之行徑，常與財產犯罪所需有密切關連，
    竟仍基於縱有人持其所有之帳戶作為詐欺之犯罪工具，亦不
    違背其本意之幫助詐欺取財犯意，於98年7 月2 日某時許，
    在高雄市○○區○○路與林森路口附近，將其甫申辦之國泰
    世華商業銀行乙○分行（下稱國泰銀行乙○分行）所開立之
    帳號000000000000號帳戶（下稱系爭帳戶) 之存摺、密碼及
    提款卡等物，以不詳代價交予真實姓名年籍不詳綽號「雄仔
    」之成年詐欺集團成員，容任該人暨其所屬之犯罪集團使用
    上開帳戶，供作向不特定民眾詐欺取財犯罪使用。嗣該詐欺
    集團成員共同基於意圖為自己不法所有之詐欺犯意聯絡，分
    別為下述行為：（一）於98年7 月6 日晚間8 時56分許許，
    由上開詐欺集團所屬之不詳姓名年籍成年成員撥打電話予丁○○，向其佯稱：丁○○前在東森購物網站購物時，付款方
    式經工作人員誤設為分期付款，需至提款機前操作始可終止
    云云，致使丁○○陷於錯誤，遂於當日晚間9 時20分許，至
    自動櫃員機前，依指示操作而分別匯款新臺幣（下同）8123
    元及2 萬8123至被告前揭國泰銀行乙○分行帳戶內，並旋遭
    提領一空。（二）復於98年7 月6 日晚間9 時3 分許，撥打
    電話予戊○○，向其佯稱：先前向東森電視購物臺購物時，
    付款方式遭工作人院誤設為分期付款，需至提款機前操作方
    可取消云云，致使戊○○陷於錯誤，遂於同日晚間9 時47分
    許，至高雄縣岡山鎮○○路68號岡山郵局內之自動櫃員機前
    ，依指示操作，而匯款1 萬292 元至被告前揭國泰銀行乙○
    分行帳戶內，並隨即遭提領一空。嗣丁○○、戊○○發覺有
    異而報警處理，始循線而查悉上情。
二、案經桃園縣政府警察局大園分局報告臺灣桃園地方法院檢察
    署呈請臺灣高等法院檢察署檢察長令轉臺灣高雄地方法院檢
    察署檢察官偵查起訴，及高雄市政府警察局乙○分局報告臺
    灣高雄地方法院檢察署檢察官併案偵辦。
    理  由
一、本件被告甲○○所犯之罪，係死刑、無期徒刑、最輕本刑為
    3 年以上有期徒刑以外之罪，被告於本院審理程式中就被訴
    事實為有罪之陳述，經告知被告簡式審判程式之旨，並聽取
    檢察官及被告之意見後，本院裁定進行簡式審判程式審理，
    合先敘明。
二、訊據被告對上開犯罪事實均坦承不諱，並於本院審理時自白
    ：伊坦承幫助詐欺犯行，伊有將帳戶拿給「雄仔」，伊有想
    到「雄仔」可能會把該帳戶拿去做不法使用等語（見99年度
    易字第1338號卷< 下稱本院2 卷> 第30頁），核與證人即被
    害人丁○○於警詢及偵訊、戊○○於警詢時分別證稱：將款
    項匯入被告國泰銀行乙○分行帳戶等語相符（見警卷第6 頁
    、第9 頁），復有證人國泰銀行行員陳幼華於警詢時證稱：
    甲○○於系爭帳戶列為警示帳戶後方辦理存摺及金融卡掛失
    止付等語（見警卷第10頁），足認被告系爭帳戶已為詐欺集
    團用於詐欺犯行所使用；此外，並有國泰銀行乙○分行98年
    7 月27日98國世銀乙○字第101 號函（98年度偵字第21720
    號卷< 下稱偵1 卷> 第10頁至第12頁）、桃園縣各級農會資
    訊共同處理場（自動櫃員機）存戶交易明細表（見偵1 卷第
    20 頁 ）、戊○○所有之00000000000000郵政存簿儲金簿影
    本（見警卷第12頁）、內政部警政署反詐騙案件紀錄表、桃
    園縣政府警察局龍潭分局聖亭派出所受理詐騙帳戶通報警示
    簡便格式表、桃園縣政府警察局龍潭分局聖亭派出所受理各
    類案件紀錄表、桃園縣政府警察局龍潭分局聖亭派出所受理
    刑事案件報案三聯單（見偵1 卷第15頁至第19頁、第21頁）
    、高雄縣政府警察局岡山分局壽天派出所受理詐騙帳戶通報
    警示簡便格式表、高雄縣政府警察局岡山分局壽天派出所受
    理刑事案件報案三聯單、高雄縣政府警察局岡山分局壽天派
    出所受理各類案件紀錄表（見警卷第20頁、第22頁至第23頁
    、第25頁）在卷可稽，足認被告自白與事實相符，被告提供
    系爭帳戶之存摺、提款卡及密碼予他人使用而幫助詐欺取財
    ，事證明確，犯行堪以認定。
三、查被告甲○○將其所有之國泰銀行乙○分行000000000000號
    帳戶提供予姓名年籍不詳綽號「雄仔」之成年詐欺集團成員
    用以詐騙財物，係對他人遂行詐欺取財之犯行資以助力；核
    其所為係犯刑法第30條第1 項前段、第339 條第1 項之幫助
    詐欺取財罪。又被告提供上開帳戶供犯罪集團為2 次詐欺取
    財之用，係一行為同時觸犯2 幫助詐欺取財罪，為同種想像
    競合犯，應依刑法第55條規定，從一重之幫助詐欺取財罪處
    斷。又被告前有如犯罪事實欄所載之前科紀錄，有臺灣高等
    法院被告前案紀錄表1 份在卷可稽，其受有期徒刑之執行完
    畢後，5 年以內故意再犯本件有期徒刑以上之罪，為累犯，
    應依刑法第47條第1 項規定，加重其刑；另被告並未實際參
    與詐欺犯行，所犯情節較正犯為輕，故依刑法第30條第2 項
    規定，減輕其刑，並依法先加後減之。至移送併辦部分，與
    本件檢察官起訴部分具想像競合之裁判上一罪關係，從而本
    院依審判不可分原則自得應併予審理，附此敘明。爰審酌被
    告任意將自己之金融機構帳戶提供他人使用，不顧可能遭他
    人用以作為犯罪工具，嚴重破壞社會治安及有礙金融秩序，
    助長犯罪歪風，所為實不足取，且造成被害人丁○○、戊○○分別受有8132元、2 萬8123元及1 萬292 元之損害等一切
    情狀，量處如主文所示之刑，並諭知易科罰金之折算標準，
    以資懲儆。
據上論斷，應依刑事訴訟法第273 條之1 、第299 條第1 項前段
、刑法第339 條第1 項、第30條第1 項前段、第2 項、第55條、
第47條第1 項前段、第41條第1 項前段，刑法施行法第1 條之1
第1 項前段、第2 項，判決如主文。
本案經檢察官丙○○到庭執行職務。
中    華    民    國    99    年    10    月    26    日
                  刑事第二庭    審判長法  官  李政庭
                                      法  官  施盈志
                                      法  官  陳航代
以上正本證明與原本無異。
如不服本判決應於收受送達後10日內向本院提出上訴書狀，並應
敘述具體理由；如未敘述上訴理由者，應於上訴期間屆滿後20日
內向本院補提理由書（均須按他造當事人之人數附繕本）「切勿
逕送上級法院」。
中    華    民    國    99    年    10    月    26    日
                                      書記官  林慧君
附錄本案論罪科刑法條
中華民國刑法第339條（普通詐欺罪）
意圖為自己或第三人不法之所有，以詐術使人將本人或第三人之
物交付者，處5 年以下有期徒刑、拘役或科或併科1 千元以下罰
金。
以前項方法得財產上不法之利益或使第三人得之者，亦同。
前二項之未遂犯罰之。

司法院資訊處製作；財團法人民間司法改革基金會備份。
